【裁判字號】    95,交訴,29
【裁判日期】    950630
【裁判案由】    公共危險等
【裁判全文】
臺灣雲林地方法院刑事判決              95年度交訴字第29號
公  訴  人  臺灣雲林地方法院檢察署檢察官
被      告  甲○○
                    國民
上列被告因公共危險案件，經檢察官提起公訴（95年度偵字第25
85號），於本院準備程序進行中，被告就被訴事實為有罪之陳述
，經合議庭裁定由受命法官獨任進行簡式審判程序，判決如下：
    主  文
甲○○服用酒類，不能安全駕駛動力交通工具而駕駛，處有期徒
刑伍月；又駕駛動力交通工具肇事，致人受傷而逃逸，處有期徒
刑柒月。應執行有期徒刑壹年，緩刑年，緩刑期間付保護管束
。
    事  實  及  理  由
一、犯罪事實：
    甲○○於民國95年04月24日晚間10時許，在雲林縣二崙鄉梅
    園餐廳，飲用啤酒2 杯後，已達於不能安全駕駛車輛之程度
    ，竟仍駕駛車牌號碼5898-JZ 號自用小客車，於同日晚間11
    時30分許，沿雲林縣二崙鄉○○○ ○○路由二崙鄉往崙背鄉方
    向行駛，行經該道路5.4公里處時原應注意汽車在同一車道
    行駛時，除擬超越前車外，後車與前車之間應保持隨時可以
    煞停之距離，且應注意車前狀況，隨時採取必要之安全措施
    ，及汽車在雙向二車道行駛時，在劃有分向限制線之路段，
    不得駛入來車之車道內，而依當時情況，天候晴、夜間有照
    明、路面乾燥無缺陷、無障礙物、視距良好，別無不能注意
    之情事，竟疏未注意保持安全距離，未注意車前狀況，又未
    採取必要之安全措施，適丙○○○（無重型機車駕駛執照）
    騎乘車號CH3-175 號重型機車，行駛於同車道甲○○駕駛自
    小客車之前，甲○○因上開疏未注意之情事，其自小客車車
    頭撞擊丙○○○機車左側車身，致丙○○○人、機車倒地受
    有下背及腹部挫傷、右肘擦、挫傷4 公分、雙膝擦、挫傷各
    4 公分及5 公分之傷害（過失傷害部分，業據丙○○○撤回
    告訴，另由本院為不受理判決，丙○○○尚未達於不能自救
    之程度）。甲○○肇事後未停車查看對丙○○○施以必要之
    救助，竟另起犯意，逕自駕駛上開自小客車逃逸。嗣於同日
    晚間11時45分許，在行經該道路5. 7公里處，又疏未注意不
    得駛入來車道內而逆向行駛，撞擊對向車道內由乙○○所駕
    駛之車號SN-4926 號自小貨車，致乙○○受有左背部深裂傷
    （5 公分×2 公分×6 公分及1 公分×1 公分×1 公分）、
    四肢挫擦傷、右腕、右下肢及左足腫痛等傷害（過失傷害部
    分，業據乙○○撤回告訴，另由本院為不受理判決），甲○○亦因而受有頭部外傷合併撕裂傷，經送醫急救，抽血測得
    其血液中酒精濃度值為每公合303 毫克，換算呼氣後酒精濃
    度值為每公升1.515 毫克，始悉上情。
二、證據名稱：
(一)、慈愛綜合醫院生化緊急檢查單、雲林縣警察局舉發違反道路
    交通管理事件通知單各1紙。
(二)、告訴人丙○○○、乙○○於警詢之陳述筆錄各1份。
(三)、證人武氏鳳於警詢之證述筆錄。
(四)、道路交通事故現場圖、道路交通事故調查報告表(一)(二)各1 份
    。
(五)、慈愛綜合醫院診斷證明書2 紙、若瑟醫院診斷證明書1 紙。
(六)、現場照片12張。。
(七)、被告於警詢之供述筆錄。
(八)、被告於本院審理中對上開過失犯行坦白承認。
(九)、本件事證明確，被告犯行堪以認定。
三、論罪科刑之理由：
(一)、核被告甲○○所為，係犯刑法第185 條之3 酒醉駕車罪、第
    185 條之4 肇事逃逸罪。上開二罪間，犯意各別，罪名互異
    ，應予分論併罰。
(二)、爰審酌被告喝酒至醉，嗣後經測得血液中酒精濃度值高達每
    公合303 毫克，換算呼氣後酒精濃度值為每公升1.515 毫克
    ，顯已無法安全駕駛車輛，竟無視酒後駕車之危險性，漠視
    自身及公眾用路人之安全，仍率予駕車上路，終因無法正常
    駕駛而撞傷丙○○○，又畏於面對，起意潛逃，於慌亂之中
    ，再度撞傷乙○○，犯罪情節不輕，惟被告並無前科，素行
    良好，有臺灣高等法院被告全國前案紀錄表，在卷可稽，被
    告於審理中坦承犯行，具有悔意，犯後態度良好，且已與丙○○○及乙○○進行調解成立，有調解書2 份在卷可參，被
    害人已獲適度之賠償，及被告已婚，配偶目前懷孕，暨其學
    歷為高中畢業，目前受僱在市場搬運蔬菜，每月約有新臺幣
    2 萬餘元收入等一切情狀，分別量處如主文所示之刑，並定
    應執行刑。
(三)、被告前未曾受有期徒刑以上刑之宣告，有台灣高等法院被告
    前案紀錄表在卷可佐，其犯罪後已與被害人達成民事和解，
    有調解筆錄在卷可稽，應已知悔悟，本院認其經此教訓後，
    當益知警惕，信無再犯之虞，因認其所宣告之刑，以暫不執
    行為適當，均併予宣告緩刑3 年，以勵自新。另政府一再宣
    導酒後駕車之危險性，被告亦明知酒後已不能安全駕駛不得
    開車，否則會危及自身及其他用路人之生命、身體安全，仍
    不遵法令開車上路，並因不能安全駕駛而造成丙○○○等人
    身體受有傷害，顯見被告法治觀念薄弱，為強化被告之守法
    觀念，爰依刑法第93條第1 項規定，令其於緩刑期內付保護
    管束，期藉由觀護人之專業輔導，濟其不足。
四、適用之法律：
(一)、刑事訴訟法第273 條之1 第1 項、第299 條第1 項前段、第
    310條之2、第454條。
(二)、刑法第185 之3 條、第185 條之4 、第51條第5 款、第74條
    第1 款、第93條第1 項，罰金罰鍰提高標準條例第1 條前段
    ，判決如主文。
中    華    民    國    95    年    6     月    30    日
                  刑事第一庭    法  官  李秋瑩
以上正本證明與原本無異。
如不服本判決，應於判決送達後10日內，向本院提出上訴狀（須
附繕本）。
                                書記官  徐基典
中    華    民    國    95    年    7     月    3     日
附錄本案論罪科刑法條
中華民國刑法第185條之3
服用毒品、麻醉藥品、酒類或其他相類之物，不能安全駕駛動力
交通工具而駕駛者，處一年以下有期徒刑、拘役或三萬元以下罰
金。
中華民國刑法第185條之4
駕駛動力交通工具肇事，致人死傷而逃逸者，處 6 月以上 5 年
以下有期徒刑。


司法院資訊處製作；財團法人民間司法改革基金會備份。
